---
title: Como é Lalín?
author: ''
date: '2018-11-08'
slug: 
categories: ["territorio e urbanismo"]
tags: ["poboacion","rural","demografia"]
---


```{r setup, include = FALSE}
knitr::opts_chunk$set(echo=F,comment = NA, tidy = FALSE, warning = FALSE, message = FALSE)
source(here::here("content","02_scripts/mapa_nomen17.R"))
```

Pode que teñamos problemas para facernos unha idea de como é Lalín. Ahí vai información sobre o noso municipio.

Datos interesantes sobre Lalín:

* Ocupa o posto **`r str_which(concellos_galicia_pob$Espazo,"Lalín")`** ,no referente a poboación do ano 2017, da lista de concellos de Galicia.

* É o **4º** concello de Galicia a nivel de superficie con [326,8 km cadrados](http://www.planeamentourbanistico.xunta.es/siotuga/inventario.php).


#Poboación 

En primeiro lugar, no seguinte mapa, pódese ver a distribución da poboación en grupos nas diferentes parroquias do municipio.

```{r mapa interactivo}
mapa_interactivo
```

Ademais, a seguinte táboa amosa a cantidade de lugares que hai en cada unha das parroquias.

```{r}
taboa_parroquias_lugares
```

