---
title: "Defuncións"
author: ''
date: '2018-11-06'
slug: Defuncións
categories: ["benestar"]
tags: ["demografía","avellentamento"]
---

```{r setup, include = FALSE}
knitr::opts_chunk$set(comment = NA, tidy = FALSE, warning = FALSE, message = FALSE)
source(here::here("content","02_scripts/defuncions.R"))
```

This is a minimal example of how to use [htmlwidgets](http://www.htmlwidgets.org/index.html) in R Markdown posts. We will use a tidy version of Anscombe's quartet (thanks to [David Robinson](https://rpubs.com/dgrtwo/tidy-anscombe)). To reshape the anscombe dataset, you will need the **dplyr** and **tidyr** packages loaded. You'll also need to install and load the **DT** package for example 1, and the **ggplot2** and **plotly** packages for example 2.

#Introdución

Neste primeiro escrito imos falar do problema da gran cantidade de defuncións en comparación relativa coa de nacementos que están arrastrando á poboación lalinense ao avellentamento desaforado e que provocará, no futuro, unha dificultade para manter a categoría do municipio.

## Gráfico de puntos interactivo

```{r grafico de barras interactivo,echo=F}
barplot_interactivo
```


#Animación interactiva

```{r grafico de puntos animado por anos,echo=F}
scatter_animado
```

